臺灣彰化地方法院民事裁定             100年度訴字第254號
原      告  張聰和
訴訟代理人  張梨香
被      告  張顯士
            張顯儀
            張聰盛
            張諺宗原名為張清.
            張福裕
前列二人共同
訴訟代理人  游麗華
被      告  張焜桂
            張焜閤
            張焜謨
兼前列三人共同
兼訴訟代理  張晉榤原名為張聰.
人
被      告  張耀民
兼前列二人共同
訴訟代理    張耀仁
受告知人    彰化縣稅捐稽徵員林分處
受告知人    合作金庫商業銀行股份有限公司
上列當事人間請求分割共有物事件，本院於民國100年10月21日
所為之判決，其正本應更正如下：
  主  文
原判決關於抬頭欄「臺灣彰化地方法院民事裁定」之記載，應更
正為「臺灣彰化地方法院民事判決」；主文欄（一）第五行及事
實及理由欄四（二）第十行中關於「張顯示」之記載，應更正為
「張顯士」；主文欄（一）第十三行關於「編號K部分、面積306
平方公尺分歸被告張顯儀取得；」，於「；」後應另加記載「編
號L部分、面積116平方公尺分歸被告張晉榤取得」（以上為書記
官製作之正本與原本不符）；事實及理由欄四（二）第六行關於
「張諺宗、張聰盛所有之加強磚造二樓房屋」，應更正為「張諺
宗、張聰盛所有之鋼筋混泥土造二層半樓房」；事實及理由欄四
（二）第八、九行關於「被告張焜桂、張焜謨、張焜閤共有之鋼
筋混泥土造三層樓房」應更正為「被告張焜桂、張焜謨、張焜閤
共有之鋼筋混泥土造三層半樓房」；事實及理由欄四（二）第九
行關於「被告張晉榤所有之鋼筋混泥土三層樓房」應更正為「被
告張晉榤所有之鋼筋混泥土造三層半樓房」。
 理  由
一、按判決如有誤寫、誤算或其他類此之顯然錯誤者，法院得依
    聲請或依職權以裁定更正之，其正本與原本不符者，亦同。
    民事訴訟法第232條第1項定有明文。
二、查本院前開之判決有如主文所示之正本與原本不符處及顯然
    錯誤，應予更正。
三、至於原告主張本院事實及理由欄漏載抵押權人合作金庫銀行
    股份有限公司經告知訴訟而未參加訴訟，依民法第824條之1
    第2項規定，抵押權存於抵押人即被告張聰盛分得之土地；
    假處分人彰化縣稅捐稽徵員林分處經告知訴訟而未聲明參加
    訴訟，移存於被告張晉榤分割所得之土地云云。查此部分本
    院依民法第824條之1規定業經訴訟告知抵押權人或假處分人
    後，而其等雖未參加，即已完備訴訟程序，因抵押權如何移
    轉記載分割後之土地，非屬本件訴訟標的，本院並無庸為實
    質審理，蓋依民事訴訟法第388條規定「除別有規定外，法
    院不得就當事人未聲明之事項為判決。」，本院判決就上開
    部分並無誤寫、誤算之情事，併予敘明。
四、依首開規定裁定如主文。
中    華    民    國  100    年    11      月    22    日
                  民事第二庭    法  官  李言孫
以上正本係照原本作成。
如不服本裁定應於送達後10日內向本院提出抗告狀，並繳納抗告
費新臺幣1,000元。
中    華    民    國  100    年    11      月    28    日
                                書記官  林曉汾